# PPP项目建造收入的确认

提问人：一云 时间：2022-12-01 14:23:06
陈老师： 在会计准则解释 14 号颁布后，社会资本方（企业）在提供建造服务（含建设和改扩建，下同）或发包给其他方等而 确认收入时，如果社会资本方（企业）为主要责任人，其应当按对价总额确认收入，并确认合
同资产；如果为代理人，应当按对价总额扣除应支付给其他相关方的价款后的金额确认收入，并确认合同资产。
———————————-请问：（ 1 ）对价总额如何计算呢？
（ 2 ）在城投公司的PPP项目中，一般城投公司会把PPP工程项目分包出去，自己不直接施工建造，但是城投公司负责整个PPP项目的总包，并向政府负责，那这种情况下，城投公司是否属于主要责任人，应按总额法确认建造期工程收入？
一云
一云

回答人：chenyiwei
1 、关于建造活动的对价总额，一般可以采用下列方法确定：（ 1 ）无形资产模式下，按成本+合理利润确定（例如加成5%或10%）；（ 2 ）金融资产模式下，按照【运营期内每年收款金额-运营期内运维服务的公允价值】即每年收款额中用于补偿建造和融资成本的金额折现确定。
2 、城投企业一般只是提供总体管理、协调服务，即使按照合同约定为主要责任人，也很容易将相关责任转嫁给具体施工方，自身无需承担额外责任，更多地是资金提供方的角色。因此应采用净额法确认（也可能直接运用金融工具准则）的可能性更大。